【裁判字號】    94,訴,90
【裁判日期】    950428
【裁判案由】    偽造文書等
【裁判全文】
臺灣士林地方法院刑事判決                94年度訴字第90號
公  訴  人  臺灣士林地方法院檢察署檢察官
被      告  甲○○
上列被告因偽造文書等案件，經檢察官提起公訴（93年度偵緝字
第461 、462 號、93年度偵字第9858、9859號），本院於準備程
序進行中，被告就被訴事實為有罪之陳述，經本院合議庭裁定由
受命法官獨任進行簡式審判程序並判決如下：
    主  文
甲○○共同連續行使偽造公文書，足以生損害於公眾及他人，處
有期徒刑壹年捌月。
如附表所示之物均沒收。
    事實及理由
一、本件犯罪事實、證據及理由，除引用檢察官起訴書之記載外
    ，另補充如下：
  (一)被告甲○○與丁○○另共同基於偽造公印之犯意聯絡，由丁○○於不詳時、地，利用不知名之刻印店內不知情之刻印人
    員，偽刻「內政部印」公印1 枚，並以該公印蓋用於國民身
    分證上而偽造「內政部印」公印文1 枚，偽造載明「戊○○
    」之年籍資料、住所（民國37年11月30日出生，住基隆市○○區○○街1 巷9 之2 號）之身分證統一編號為Ｚ000000000
    號之國民身分證1 枚，復將甲○○本人之照片貼用於上開偽
    造之國民身分證，再於93年3 月26日，交予甲○○，足以生
    損害於戶政機關對於國民身分證核發、戶政資料管理之正確
    性及戊○○。被告甲○○、丁○○此部分所為，另犯刑法第
    218 條第1 項之偽造公印文罪。被告偽造「內政部印」公印
    之行為，為偽造「內政部印」公印文之階段行為，不另論罪
    。被告利用不知情之刻印店人員偽造公印，為間接正犯。起
    訴書之起訴法條欄雖未敘及被告涉犯刑法第218 條第1 項之
    偽造公印文罪，惟犯罪事實欄已明載此部分犯行，應予補充
    。
  (二)事實欄補充被告甲○○基於行使偽造公文書、行使偽造特種
    文書之概括犯意。
  (三)戊○○名義之明台產物保險公司強制汽車責任保險保險證並
    非偽造，事實欄部分應予刪除。此部分業經明台產物保險股
    份有限公司以94年2 月21日明汽業字第940085號函敘明：車
    牌號碼6630-DB 號強制汽車責任保險證登記資料及其他印文
    是否偽造乙節，經查本公司承保檔資料與該證（080P000000
    00）所載之被保險人姓名、保險期間‧‧‧等各項資料一致
    並無誤差（附於本院卷內）。
  (四)上揭犯罪事實，業據被告甲○○於本院審理時自白不諱（見
    本院94年11月3 日訊問筆錄、95年4 月7 日審判筆錄），並
    補充下列證據：
    1.臺北市監理處北市監三字第09460302800 號函（無日期）
      明示：車牌號碼6630-DB 號新領牌照登記書與臺北市監理
      處留存之汽車新領牌照登記書比對結果，條碼、牌照號碼
      與發照日期編製方式、經辦機關發證章戳、檢驗員及檢驗
      日期，均與原留存資料不符（附於本院卷內）。
    2.中華汽車工業股份有限公司94年2 月4 日（94）中車業發
      字第940170號函明示：檢附之汽車出廠與貨物稅完稅照證
      非本公司所製發，實為偽造（附於本院卷內）。
    此餘核與起訴書所載之其他證據一致，足見被告甲○○之自
    白與事實相符，本件事證明確，被告甲○○之犯行堪以認定
    ，應依法論科。
二、爰審酌被告甲○○有贓物罪、殺人未遂罪等前科紀錄，有臺
    灣高等法院被告前案紀錄表存卷可佐，素行不佳、犯罪所生
    之損害、與共犯丁○○間分工之程度、自承所得利益為新臺
    幣48,500元、犯後尚知坦承犯行，態度良好，並其生活狀況
    、智識程度、目的、手段等一切情狀，量處如主文所示之刑
    。
三、按共同正犯因相互間利用他人之行為，以遂行其犯意之實現
    ，本於責任共同之原則，有關沒收部分，對於共犯間供犯罪
    所用之物，自均應為沒收之諭知（最高法院89年度臺上字第
    6946號裁判意旨參照）。扣案如附表編號1 偽造之「戊○○
    國民身分證1 枚，為供犯罪所用之物且為被告所有，爰依刑
    法第38條第1 項第2 款規定宣告沒收。另偽造之「內政部印
    」公印文，因與偽造之戊○○國民身分證不可分離，業已一
    併沒收，不另為沒收之諭知。又附表編號2 偽造之「內政部
    印」公印、編號3 偽造之「戊○○」印章1 枚、編號4 偽造
    之「乙○○」印章各1 枚，雖未扣案，然無證據證明業已滅
    失，不問屬於被告與否，應依刑法第219 條規定宣告沒收。
    附表編號5 、6 所示之文書，為供犯罪所用之物且為被告所
    有，爰依刑法第38條第1 項第2 款規定宣告沒收（均含其上
    偽造之印文，詳如附表所示）。附表編號7 偽造之「戊○○
    」、「乙○○」印文各1 枚、編號8 偽造之「戊○○」署押
    1 枚及指印3 枚，不問屬於被告與否，均應依刑法第219 條
    規定宣告沒收。
四、被告丁○○業經裁定停止審判，被告丙○○目前通緝中，均
    附此敘明。
五、依刑事訴訟法第299 條第1 項前段、第273 條之1 第1 項、
    第310 條之2 、第454 條第2 項，刑法第28條、第56條、第
    216 條、第210 條、第211 條、第212 條、第214 條、第21
    8 條第1 項、第220 條第1 項、第339 條第1 項、第55條、
    第38條第1 項第2 款、第219 條，罰金罰鍰提高標準條例第
    1 條前段，判決如主文。
六、如不服本判決，應於判決送達後10日內，向本院提出上訴狀
    。
本案經檢察官林宏松到庭執行職務。
中    華    民    國    95    年    4     月    28    日
                  刑事第六庭法  官  黃潔茹
以上正本證明與原本無異。
如不服本判決，應於判決送達後10日內，向本院提出上訴狀。
                            書記官  柳瑞宗
中    華    民    國    95    年    5     月    15    日
附錄本案論罪科刑法條：刑法第216 條、第210 條、第211 條、
第212 條、第214 條、第218 條第1 項、第220 條第1 項、第33
9 條第1 項
中華民國刑法第216條
 (行使偽造變造或登載不實之文書罪)
行使第條至第條之文書者，依偽造、變造文書或登載不實
事項或使登載不實事項之規定處斷。
中華民國刑法第210條
 (偽造變造私文書罪)
偽造、變造私文書，足以生損害於公眾或他人者，處五年以下有
期徒刑。
中華民國刑法第211條
 (偽造變造公文書罪)
偽造、變造公文書，足以生損害於公眾或他人者，處一年以上七
年以下有期徒刑。
中華民國刑法第212條
 (偽造變造特種文書罪)
偽造、變造護照、旅券、免許證、特許證及關於品行、能力服務
或其他相類之證書、介紹書，足以生損害於公眾或他人者，處一
年以下有期徒刑、拘役或三百元以下罰金。
中華民國刑法第214條
 (使公務員登載不實罪)
明知為不實之事項，而使公務員登載於職務上所掌之公文書，足
以生損害於公眾或他人者，處三年以下有期徒刑、拘役或五百元
以下罰金。
中華民國刑法第218條
 (偽造盜用公印或公印文罪)
偽造公印或公印文者，處五年以下有期徒刑。
盜用公印或公印文足以生損害於公眾或他人者，亦同。
中華民國刑法第220條
在紙上或物品上之文字、符號、圖畫、照像，依習慣或特約，足
以為表示其用意之證明者，關於本章及本章以外各罪，以文書論
。
錄音、錄影或電磁紀錄，藉機器或電腦之處理所顯示之聲音、影
像或符號，足以為表示其用意之證明者，亦同。
稱電磁紀錄，指以電子、磁性或其他無法以人之知覺直接認識之
方式所製成之紀錄，而供電腦處理之用者。
中華民國刑法第339條
 (普通詐欺罪)
意圖為自己或第 3 人不法之所有，以詐術使人將本人或第 3 人
之物交付者，處五年以下有期徒刑、拘役或科或併科1000元以下
罰金。
以前項方法得財產上不法之利益或使第 3 人得之者，亦同。
前二項之未遂犯罰之。
附表：
┌──┬──────────┬───────────────┐
│編號│文書內容            │應沒收之物及數量              │
├──┼──────────┼───────────────┤
│1   │                    │偽造之「戊○○」國民身分證壹枚│
├──┼──────────┼───────────────┤
│2   │                    │偽造之「內政部印」公印壹枚    │
├──┼──────────┼───────────────┤
│3   │                    │偽造之「戊○○」印章壹枚      │
├──┼──────────┼───────────────┤
│4   │                    │偽造之「乙○○」印章壹枚      │
├──┼──────────┼───────────────┤
│5   │車牌號碼6630-DB 號汽│偽造之車牌號碼6630-DB 號汽車新│
│    │車新領牌照登記書    │領牌照登記書（其上有偽造之「臺│
│    │                    │北區監理所基隆監理站審核合格章│
│    │                    │」、「交路檢00000 00號檢驗員│
│    │                    │曾發銘」、「台灣省政府交通處委│
│    │                    │託中華汽車工業股份有限公司辦理│
│    │                    │本廠新出廠小型汽車申請牌照前檢│
│    │                    │驗用章」、「乙○○」印文各壹枚│
│    │                    │）                            │
├──┼──────────┼───────────────┤
│6   │車牌號碼6630-DB 號中│偽造之車牌號碼6630-DB 號中華汽│
│    │華汽車工業股份有限公│車工業股份有限公司電子計算機開│
│    │司電子計算機開立專用│立專用汽車出廠與貨物稅完稅照證│
│    │汽車出廠與貨物稅完稅│（其上有偽造之「中華汽車工業股│
│    │照證                │份有限公司貨物稅專用章」、「桃│
│    │                    │園縣貨物稅廠商中華汽車工業股份│
│    │                    │有限公司楊梅廠出廠」、「經辦人│
│    │                    │黃鳳美」、「負責人吳舜文」印文│
│    │                    │各壹枚）                      │
├──┼──────────┼───────────────┤
│7   │93年3 月26日車牌號碼│其上偽造之「戊○○」、「乙○○│
│    │6630-DB 號汽車過戶登│」印文各壹枚                  │
│    │記書                │                              │
├──┼──────────┼───────────────┤
│8   │93年3 月26日當票（原│其上偽造之「戊○○」署押壹枚、│
│    │本在臺灣臺北地方法院│指印參枚                      │
│    │檢察署93年度偵字第15│                              │
│    │605號卷第93頁）     │                              │
└──┴──────────┴───────────────┘


司法院資訊處製作；財團法人民間司法改革基金會備份。
